臺灣苗栗地方法院刑事判決
111年度原訴字第2號
公  訴  人  臺灣苗栗地方檢察署檢察官
被      告  黃士綱

                    生前設籍苗栗縣○○市○○里00鄰○○   街0號5樓
選任辯護人  馮彥錡律師
選任辯護人  陳盈樺律師
上列被告因加重詐欺等案件，經檢察官提起公訴 （110年度偵字
第6431號），本院判決如下：
    主  文
本件公訴不受理。
扣案之甲基安非他命壹包沒收銷燬；扣案之愷他命壹包、蔗糖貳
包、realme廠牌手機（含門號0000000000號SIM卡壹張）壹支均
沒收。
    理  由
一、公訴意旨略以：㈠被告黃士綱前因施用毒品案件，經依法院
    裁定送觀察、勒戒後，認無繼續施用毒品傾向，於民國109
    年4月1日執行完畢釋放，並經檢察官以109年度毒偵緝字第8
    號為不起訴處分確定。詎仍不知悔改，於前開觀察、勒戒執
    行完畢釋放後3年內，基於施用第二級毒品甲基安非他命之
    犯意，於110年9月30日中午11時許，在苗栗縣頭份市愛伊堡
    汽車旅館房間內，以將甲基安非他命放入玻璃球內點火燒烤
    吸食產生之煙霧之方式，施用第二級毒品甲基安非他命1次
    。㈡被告黃士綱、陳瀚林、錢冠淳均知悉自己無毒品可供販
    售，竟共同意圖為自己不法之所有，基於三人以上共同詐欺
    之犯意聯絡，由被告陳瀚林以通訊軟體Telegram暱稱「馬來
    莫」名義，在群組「偏門八大交流群」中發布販賣毒品之虛
    假訊息，嗣警方接獲被害人廖子皓告知上情，遂由被害人廖
    子皓配合與被告陳瀚林聯絡，約定以新臺幣（下同）14萬元
    之價格買賣第三級毒品愷他命100公克，並相約於110年9月3
    0日中午在苗栗縣○○市○○路000號（六六順五金百貨大賣場，
    下稱苗栗六六順賣場）前碰面。渠2人碰面後，被告陳瀚林
    遂佯裝要帶被害人廖子皓前往看貨，遂與被害人廖子皓同車
    前往苗栗縣○○市○○道○○○○○○○○○○○○○○號碼000-0000號租賃小
    客車內之被告黃士綱、錢冠淳、羅宇岑碰面。被告黃士綱為
    取信被害人廖子皓，遂另基於轉讓第三級毒品、偽藥愷他命
    之犯意，先在該車上，將摻有愷他命之香菸提供給被告錢冠
    淳施用，自己亦施用愷他命，復取出佯裝成愷他命之糖1包
    供被害人廖子皓觀看，渠等達成買賣合意後，遂回到苗栗六
    六順賣場前進行交易，被告陳瀚林、黃士綱、錢冠淳即於同
    日15時42分許，在苗栗六六順賣場前，當場為警逮捕而未遂
    ，並扣得安非他命1包、愷他命1包、蔗糖2包(誤載為1包)及
    渠等之手機等物，並經被告黃士綱、錢冠淳同意採集其尿液
    送驗，結果均呈安非他命、甲基安非他命、去甲基愷他命、
    愷他命陽性反應，始悉上情，因認被告黃士綱所為，係犯毒
    品危害防制條例第10條第2項之施用第二級毒品罪嫌、毒品
    危害防制條例第8條第3項之轉讓第三級毒品罪嫌及藥事法第
    83條第1項之轉讓偽藥罪嫌、刑法第339條之4第2項、第1項
    第2款之三人以上共同犯詐欺取財未遂罪嫌等語。
二、按被告死亡者，應諭知不受理之判決，並得不經言詞辯論為
    之，刑事訴訟法第303 條第5 款、第307 條，分別定有明文
    。
三、經查，本件被告黃士綱涉犯上開罪嫌，經檢察官提起公訴，
    於111年1 月14日繫屬本院，由本院審理中。惟被告已於111
     年5月8日死亡之情，有個人基本資料查詢結果在卷可稽，
    依前開說明，本件爰不經言詞辯論，逕為不受理判決之諭知
    。
四、按沒收，除有特別規定者外，於裁判時併宣告之；違禁物或
    專科沒收之物得單獨宣告沒收；第38條第2項、第3項之物、
    第38條之1第1項、第2 項之犯罪所得，因事實上或法律上原
    因未能追訴犯罪行為人之犯罪或判決有罪者，得單獨宣告沒
    收，刑法第40條定有明文。而刑法已將沒收列為獨立專章，
    不再以被告構成刑責為前提，而具有獨立性，不復為從刑之
    一種。換言之，沒收非必定從屬各罪主刑之下併予宣告。於
    被告死亡之情形，縱未能訴追犯罪行為人之犯罪或判決有罪
    ，對違禁物及供被告犯罪所用之物，仍有於判決中併宣告沒
    收之適用。經查：
  ㈠扣案之甲基安非他命1包，屬第二級毒品之違禁物，扣案之愷
    他命1包，屬第三級毒品之違禁物，此有衛生福利部草屯療
    養院鑑驗書在卷可參，且上開甲基安非他命1包為被告黃士
    綱本案施用第二級毒品所剩，上開愷他命1包為其上揭轉讓
    第三級毒品、轉讓偽藥、詐欺犯行所用等情，此據被告黃士
    綱自承在卷，及上開扣案之甲基安非他命、愷他命之包裝袋
    （因無論以何種方式析離，均會有極微量毒品殘留，均應整
    體視為查獲之毒品），除取樣鑑驗耗失部分毋庸沒收銷燬、
    沒收外，甲基安非他命1包應依毒品危害防制條例第18條第1
     項前段之規定宣告沒收銷燬之，愷他命1包應依刑法第38條
    第1項之規定，宣告沒收。
　㈡又扣案之realme廠牌手機（含門號0000000000號SIM卡1張）
    、蔗糖2包為被告黃士綱所有，為其上揭詐欺犯行所用之物
    ，業據被告黃士綱供陳明確，自應依第38條第2項前段之規
    定宣告沒收之。　
五、依刑事訴訟法第303 條第5 款、第307 條，毒品危害防制條
    例第18條第1項前段，刑法第11條、第38條第1項、第2項前
    段，判決如主文。
本案經檢察官徐一修提起公訴。
中　　華　　民　　國　　111 　年　　5 　　月　　17　　日
                  刑事第三庭  審判長法  官  魏宏安
                                    法  官  許文棋
                                    法  官  王瀅婷
以上正本證明與原本無異。
如不服本判決應於收受判決後20日內向本院提出上訴書狀，並應
應敘述具體理由。其未敘述上訴理由者，應於上訴期間屆滿後20
日內向本院補提理由書(均須按他造當事人之人數附繕本)「切勿
逕送上級法院」。
   　　                     　      書記官　許雪蘭
中　　華　　民　　國　　111 　年　　5 　　月　　17　　日